【裁判字號】    89,易緝,5
【裁判日期】    890125
【裁判案由】    贓物
【裁判全文】
臺灣高雄地方法院刑事判決                            八十九年度易緝字第五號
    公  訴  人  臺灣高雄地方法院檢察署檢察官
    被      告  乙○○
右列被告因贓物案件，經檢察官提起公訴 (八十八年度偵字第四一九八號），本院判
決如左：
    主  文
乙○○故買贓物，累犯，處有期徒刑柒月。
    事  實
一、乙○○曾有竊盜、妨害兵役、詐欺、偽造文書等犯罪前科，於八十五年間，又因
    贓物案件，經法院判處有期徒刑六月確定，並於八十五年九月十日執行完畢，仍
    不知悔改。復於八十七年十二月二日，在高雄縣鳳山市○○街一七九號前，明知
    陸昭呈所騎乘之車號ＯＮＣ－七二一號重型機車一輛，係來路不明之贓車（甲○
    ○所有，於八十七年十一月十三日九時許，在高雄縣大寮鄉○○路二五三之十六
    號前失竊），竟仍以新台幣（下同）五千元之賤價向陸昭呈購買該車，留供騎用
    。嗣於八十八年二月三日十時許，騎用該車途經高雄縣鳳山市○○街二五巷五號
    前，為警查獲，並扣得非供犯罪用之機車鑰匙二把。
二、案經高雄市政府警察局苓雅分局報請臺灣高雄地方法院檢察署檢察官偵查起訴。
    理  由
一、訊據被告乙○○矢口否認有何故買贓物犯行，辯稱：該機車是陸昭呈託伊送修，
    修理費五千元，陸昭呈因無錢取車，才將機車放置在伊住處，伊不知該機車係贓
    車，亦未向陸昭呈買車云云。惟查右揭機車係甲○○所有，於八十七年十一月十
    三日九時許，在高雄縣大寮鄉○○路二五三之十六號前失竊之事實，業據被害人
    甲○○在警訊時陳明屬實，並有贓物認領保管收據、車輛竊盜資料個別查詢報表
    各一紙附卷足稽，該機車係證人陸昭呈交付被告，被告於上開時地騎用該機車為
    警查獲之事實，復經被告供承不諱，而證人陸昭呈有「跟乙○○說該車係我偷來
    使用之贓車」（八十八年二月三日第三次警訊筆錄）、「（他《乙○○》叫你偷
    車給他買？）是。」、「（多少錢買你的車？）五千元買這部車，他也知是贓車
    ，只有買（賣之誤）他這部車」、「當初說好是五千元買那部車，但尚未給我」
    等情（八十八年三月五日偵查筆錄），並據證人陸昭呈在警訊時及偵查中證述明
    確，被告與陸昭呈並無何怨隙，陸昭呈當無蓄意誣攀之必要。被告空言否認犯罪
    ，係屬卸責之詞，不足採信，罪證明確，被告犯行堪以認定。
二、核被告所為，係犯刑法第三百四十九條第二項之故買贓物罪。查被告於八十五年
    間，曾因贓物案件，經法院判處有期徒刑六月確定，並於八十五年九月十日執行
    完畢之事實，有臺灣高雄地方法院檢察署刑案資料查註紀錄表附卷可憑，茲於執
    行完畢後五年以內，再犯有期徒刑以上之本罪，係屬累犯，應依刑法第四十七條
    之規定加重其刑。審酌被告曾有如事實欄所示之多項前科，素行非佳，有前開刑
    案資料查註紀錄表可憑，因一時貪念致觸刑章，使竊嫌得以順利銷贓，間接助長
    竊盜之風，並增加被害人追尋失物之困難度，及其犯後飾詞圖卸，態度不佳等一
    切情狀，爰量處如主文所示之刑。至扣案之鑰匙二把，非供被告犯罪所用之物，
    爰不予宣告沒收，附此敘明。
三、檢察官移送併辦部分（八十八年度偵緝字第二０九三號），經查與本件被告購買
    贓物犯行間，並無連續犯之裁判上一罪關係，本院不得逕予審理，應退由檢察官
    另行偵辦，附此敘明。
據上論斷，應依刑事訴訟法、第二百九十九條第一項前段、刑法第三百四十九條第二
項、第四十七條、罰金罰鍰提高標準條例第一條前段，判決如主文。
中      華      民      國    八十九      年      一    月    二十五    日
                                  臺灣高雄地方法院刑事庭
                                      法  官    林 水 城
右為正本，係照原本作成，證明與原本無異。
如不服本判決，應於送達後十日內，向本院提出上訴狀。
                                      書記官    李 文 廣
中      華      民      國    八十九      年      一    月    二十五    日
附錄論罪法條
刑法第三百四十九條第二項
搬運、寄藏、故買贓物或為牙保者，處五年以下有期徒刑、拘役或科或併科一千元以
下罰金。


司法院資訊處製作；財團法人民間司法改革基金會備份。
